【裁判字號】    98,上易,457
【裁判日期】    980813
【裁判案由】    竊盜
【裁判全文】
臺灣高等法院高雄分院刑事判決         98年度上易字第457號
上  訴  人
即  被  告  甲○○
上列上訴人因被告竊盜案件，不服臺灣高雄地方法院98年度易字
第367 號中華民國98年5 月11日第一審判決（起訴案號：臺灣高
雄地方法院檢察署97年度偵字第24348 號），提起上訴，本院判
決如下：
     主  文
上訴駁回。
甲○○緩刑貳年，應於緩刑期間付保護管束。
     事  實
一、甲○○於民國97年8 月21日7 時許至同日22時30分許間之某
    時，在高雄市○○區○○街9 號旁處，見乙○○所有車牌號
    碼TXP-569 號機車停放該處，竟基於意圖為自己不法所有之
    犯意，以自備之鑰匙1 支插入上開機車電門鎖發動引擎之方
    式，竊取上開機車，並於得手後騎乘上開機車離去。嗣乙○
    ○於同日22時30分許欲騎乘機車外出購買晚餐，發現上開機
    車消失無蹤而正在附近尋找時，適目睹甲○○騎乘該機車返
    回永年街之騎樓，遂上前逮捕並報警查獲，並扣得甲○○所
    有供竊盜所用之鑰匙1 支。
二、案經高雄市政府警察局三民第二分局報告台灣高雄地方法院
    檢察署檢察官偵查起訴。
    理  由
一、按被告以外之人於審判外之言詞或書面陳述，除法律有規定
    者外，不得作為證據，刑事訴訟法第159 條第1 項定有明文
    ；被告以外之人於審判外之陳述，雖不符同法第159 條之1
    至159 條之4 之規定，而經當事人於審判程序同意作為證據
    ，法院審酌該言詞陳述或書面陳述作成時之情況，認為適當
    者，亦得為證據。查本判決所引用據以認定事實之傳聞證據
    ，檢察官及被告於言詞辯論終結前均未聲明異議，視為同意
    作為證據，本院審酌上開證據作成時尚無預見日後將作為證
    據之偽造動機，其虛偽之可能性極小，且對被告涉嫌竊盜之
    待證事實，具有相當之關聯性，認為適當，依前揭說明，自
    得為證據。
二、訊據上訴人即被告甲○○（下稱被告）矢口否認有何竊盜犯
    行，辯稱：因為被害人乙○○之機車擋住道路，我才出手移
    動機車，不料乙○○竟以為我在偷機車云云。經查：
  (一)被告於上開時地持自備鑰匙1 支竊取機車之情，業據證人即
    被害人乙○○於原審審理中證稱：「車牌號碼TXP-569 號機
    車是我所有；我擔任保全員，於97年8 月21日7 時許下班時
    ，將機車停放在社區車道旁的機車停車格內，當天我休假，
    晚餐沒有吃，22時30分許下樓要騎機車去買晚餐時，發現機
    車不見了；當時有下雨，我手上抱著雨衣在社區繞了一圈，
    看見被告沒穿雨衣從外面騎機車進入社區騎樓，就上前抓被
    告，被告說他是跟別人借車，但騎錯了，騎成我的車，但我
    看見被告插在我機車上的鑰匙是萬能鑰匙；又我擔任保全員
    ，下班回家前，都習慣將油箱加到滿，這樣隔天上班才不用
    加油，本件案發前我也有將油箱加滿，但發現被告騎乘我的
    機車後，我的油量剩不到一半，引擎是熱的，還是發動狀態
    ，所以我可以肯定被告確實有偷騎我的機車。至於我在警方
    作筆錄時，被告有請阿姨來說情，所以我當時沒有陳述的很
    詳細，應以我於此次庭訊所述為準。」等語在卷（見原審易
    字卷第15至16頁），嗣於本院審理中亦證述如上所述，復有
    扣押筆錄、扣押物品目錄表、扣押物品清單、贓物認領保管
    單、車牌號碼TXP-569 號機車之行車執照影本各1 份與查獲
    照片3 幀存卷足憑（見偵卷第16至19頁、第21至24頁、第38
    頁），以及鑰匙1 支扣案可證。衡諸證人乙○○與被告並無
    夙怨嫌隙，自無為此甘冒偽證刑責設詞攀誣被告之必要，是
    以其於本院審理中所證應可採信。
  (二)又被告於警詢中先辯稱：我有拿自備鎖匙要插於電門上，要
    插電門時，乙○○就衝出將我攔查，並通知警方云云（見偵
    卷第6 頁），嗣改稱：我當時還未向鄰居借車，我只是先將
    乙○○的機車移出云云（見偵卷第10頁），後於偵查及原審
    審理中又改稱：是機車擋住道路，我才要移車云云（見偵卷
    第33頁、第49頁、審易卷第22頁），由上述之供詞觀之，被
    告辯詞一再避重就輕、反覆不一；且衡諸常情，搬動機車只
    需用手即可，根本無需使用鑰匙插入電門，並予以發動引擎
    之理，由是益徵被告所辯皆係臨訟卸責之詞，不足為採。至
    被告另稱：案發日為颱風天，不可能騎乘該機車出門云云（
    見偵卷第50頁），惟查，97年8 月21日當日颱風已遠離，天
    氣雖有降雨，惟雨勢不大乙情，有97年高雄氣象站逐日雨量
    資料、氣象站97年8 月氣象資料、颱風路徑對應顯示圖、中
    央氣象局颱風警報發布概況表、累積雨量圖各1 份存卷可憑
    （審易卷第12至16頁），是被告以天候不佳為由，辯稱其未
    竊取機車云云，殊無可取；又車牌號碼TXP-569 號機車之電
    門鎖於案發後已遭更換為新的鑰匙孔，是檢察官於98年4 月
    1 日10時5 分許會同被告與證人乙○○勘驗上開機車結果，
    扣案之鑰匙雖無法開啟該機車之電門鎖（見原審審易卷第26
    頁勘驗筆錄），仍尚不足據為有利被告之認定。至於被告於
    本院審理中當庭所提出之交通違規罰單及讓渡書等文書，因
    與本件被告被訴竊盜罪並無任何關連性，是本院認無予審酌
    之必要，一併敘明。
  (三)綜上所述，被告確有於上開時地持自備之鑰匙1 支，下手竊
    取證人乙○○之機車並予以騎乘使用甚明，事證明確，被告
    犯行堪以認定，應依法論科。
三、核被告所為，係犯刑法第320條第1項之竊盜罪。
四、原審認被告罪證明確，因而適用刑法第320 條第1 項、第41
    條第1 項前段、第38條第1 項第2 款，刑法施行法第1 條之
    1 等規定，並審酌被告前有侵占罪經判處罰金刑之紀錄，此
    有臺灣高等法院被告前案紀錄表1 份在卷可佐；而被告正值
    壯年，不思以正當方法賺取財物，竟貪圖小利行竊，破壞他
    人對財產權之支配，危害社會治安，所為實不足取，雖竊取
    財物之價值非鉅，且事後已歸還上開機車予證人乙○○，然
    被告犯後毫無悔意，態度惡劣等情，量處有期徒刑6 月，並
    諭知如易科罰金，以新台幣1 千元折算1 日之折算標準。另
    敘明扣案之鑰匙1 支係被告所有，業據被告供明在卷，且供
    犯本案竊盜罪所用之物，爰依刑法第38條第1 項第2 款規定
    宣告沒收。其認事用法，核無不合，量刑亦屬允當。被告上
    訴意旨否認犯罪，指摘原判決不當，為無理由，應予駁回。
五、又查被告前未曾受有期徒刑以上刑之宣告，有臺灣高等法院
    被告前案紀錄表1 份在卷可按，雖被告為貪圖便利而竊取他
    人之物，行為可恥，但因失竊之機車業經被害人領回，損害
    已降至最低，且被告經此起訴審判及刑之宣告，當知所警惕
    ，應無再犯之虞，本院認所宣告之刑仍暫不執行為適當，爰
    併諭知緩刑二年，並依刑法第93條之規定，於緩刑期間付保
    護管束，以起自新。
據上論斷，應依刑事訴訟法第368 條、第74條第1 項第1 款、第
93條，判決如主文。
本案經檢察官張其主到庭執行職務。
中    華    民    國    98    年    8     月    13    日
                  刑事第四庭    審判長法  官  蕭權閔
                                      法  官  李嘉興
                                      法  官  吳進寶
以上正本證明與原本無異。
不得上訴。
中    華    民    國    98    年    8     月    13    日
                                      書記官  林佳蓉
附錄本判決論罪科刑法條：
刑法第320條第1項
意圖為自己或第三人不法之所有，而竊取他人之動產者，為竊盜
 罪，處5年以下有期徒刑、拘役或5百元以下罰金。


司法院資訊處製作；財團法人民間司法改革基金會備份。
